Ш

À PROPOS

APPRENEZ EN PLUS SUR MOI



Digital Technical Manager & Non-profit Event Organizer

Manager technique de sites et applications digitales à temps plein, organisateur d'événements culturels à mes heures perdues.

- > Vis à **Tours**
- > Adepte du **TGV** & du **télétravail**
- > Travaille à **Paris**
- > Ingénieur & Manager diplômé

Mettre en forme mon parcours a toujours été un exercice compliqué : depuis plus de 10 ans je travaille sur plusieurs projets ou pour plusieurs entités en parallèle de mon activité principale.

Aujourd'hui mes compétences se regroupent dans trois domaines : le management (de projet, d'entité, d'équipe), l'expertise technique web (conception, développement, exploitation) et l'organisation événementielle (stratégie, logistique, administratif).

J'aime particulièrement la satisfaction procurée par les projets accompagnés de bout en bout : de la simple idée au déploiement des outils et moyens nécessaires jusqu'à l'analyse et remise en question finale qui bouclent la boucle.

CURRICULUM VITÆ

CONSULTEZ MON CV 🙋 🖳

Expériences professionnelles

TECHNICAL MANAGER CMS

2017 - aujourd'hui

SFR Presse / Altice France IO

Responsable technique des applications digitales de production (CMS) et diffusion (sites, API, flux) des contenus journalistiques du groupe SFR Presse (Libération, L'Express)

Recrutement et management des équipes de développement, conception et suivi technique des projets, suivi d'exploitation et maintenance

Également relai technique web auprès des équipes produits, métiers et transverses pour les marques SFR Média sur les sujets liés aux contenus

INGÉNIEUR BACKEND

2017

CALLR

Modernisation du code source et ajout de fonctionnalités sur une API PHP de services Télécom

Conception / Développement d'outils cross-projets DevOps : SSO, docker, CI, CD, Laravel

ENCADRANT PROJET WEB

2017

IUT d'Orsay - Université de Paris-Saclay

Encadrant pédagogique d'un groupe de 14 étudiants sur un projet web mêlant Laravel & API Google sur un semestre

INGÉNIEUR BACKEND

2015 - 2017

Ubisoft - Studio Owlient (mission)

Développement du framework interne et de ses couches d'abstractions (paiement, monitoring, reporting, support) sur Equideow (+1 million joueurs actifs mensuels)

Conception de l'architecture serveur applicatif d'un jeu mobile sous Laravel + Azure/AWS

Conseils en ingénierie qualité et industrialisation pour d'autres équipes

CONSULTANT TECHNICO-FONCTIONNEL

2014

Capgemini (stage)

Consultant fonctionnel : RDV clients, rédactions de spécifications, suivi, présentations

Consultant technique : lead d'une équipe de 3 personnes sur projet Drupal 7

Entreprenariat

CO-PRÉSIDENT ET ORGANISATEUR

2012 - aujourd'hui

Imagin' Con (bénévolat)

Gestion de l'association : stratégie, comptabilité (+ 300k annuels), contrôle de gestion, partenaires, juridique, etc.

Gestion des équipes : 3-5 pour des applications web, 10-15 pour l'organisation d'un événement (sur 3-6 mois) et 50-100 bénévoles sur place (sur 3-5 jours)

Direction d'événements comme Japan Party : 3000 visiteurs sur un weekend ou Le Salon Fantastique : 15 000 visiteurs sur 3 jours

CRÉATION D'ENTREPRISES

2020 - aujourd'hu

Anocaris SASU: CEO

Entreprise de conseil pour entreprises et entrepreneurs

2016 - 2017

Iota SAS: Directeur associé

Agence web et événementielle

2013 - aujourd'hui

Auto-entrepreneur

Développement et infogérance de sites et applications web

2010 - 2014

Bakanoob SARL: Gérant

Studio de création de jeux vidéo en ligne et reportages vidéo en marque blanche

Formation

MASTER 2: MANAGEMENT ET ADMINISTRATION DES ENTREPRISES

2014

IAE Tours

Diplôme complémentaire à la formation d'ingénieur afin de préparer directement aux responsabilités d'encadrement, de management et de gestion des entreprises

• INGÉNIEUR DIPLÔMÉ EN INFORMATIQUE

2011 - 2014

Polytech Tours - Ecole polytechnique de l'Université de Tours

École d'ingénieur publique et universitaire habilitée par la CTI

CONTACT

CONTACTEZ MOI

- Par email

lucas.delcroix@outlook.com

- Par téléphone

+33 (0)6 43 55 95 90

- **Quelques Liens**

<u>@</u> <u></u> <u>| In</u> <u>_g</u>

- **Mon Adresse**

3 rue de Bordeaux 37000 Tours

